---
title: "BMW-VOLKSWAGEN"
author: "Gonzalo Carretero Ursúa"
date: "11/28/2020"
output:
  html_document: default
  pdf_document: default
---

```{r setup, include=FALSE}
knitr::opts_chunk$set(echo = TRUE)
```

```{r}
library(quantmod)
library(forecast)
library(fGarch)
library(vars)
library(depmixS4)
library(TTR)
library(reshape2)
library(xts)
library(extrafont)

```

```{r}
MBMW <- getSymbols('BMW.DE', from= '2014-01-01', to = '2020-10-31', auto.assign = FALSE)
XBMW <- Ad(MBMW)
dBMW = dailyReturn(XBMW, type = 'log', leading = FALSE)
dBMW = na.exclude(dBMW)
```

# Modelo Autorregresivo de Heterocedasticidad Condicional 

Los modelos GARCH son un tipo de modelo autorregresivos que estudia la volatilidad de las rentabilidades de un activo, en nuestro caso BMW y Volkswagen, a través del estudio de sus varianzas condicionales.
Estos modelos se emplean para tratar de predecir la volatilidad promedio de un activo.


## Volatilidad GARCH

```{r}
plot.zoo(cbind(XBMW,dBMW,dBMW^2),main=paste('BMW'," y  Rentabilidad"),xlab="años",ylab=c("Precio","rentabilidad","Volatilidad"))
```


## Test de la media 

```{r}
t.test(dBMW)
```


## ACF y PACF

Función de Autocorrelación y Función Parcial de Autocorrelación.

```{r}
tsdisplay(dBMW^2)
```

## Test Ljung-Box

Se realizará el test de Ljung-Box con lag 20

```{r}
Box.test(dBMW^2, lag = 20, type = 'Lj')
```

## Test de Multiplicadores de Lagrange de Engle 

```{r}
archTest <- function(rtn,m=10){
  # Perform Lagrange Multiplier Test for ARCH effect of a time series
  # rtn: time series
  # m: selected AR order
  # TSAY(2013)
  y=(rtn-mean(rtn))^2
  T=length(rtn)
  atsq=y[(m+1):T]
  x=matrix(0,(T-m),m)
  for (i in 1:m){
    x[,i]=y[(m+1-i):(T-i)]
  }
  md=lm(atsq~x)
  summary(md)
}

archTest(dBMW,20)
```

Se rechaza la hipótesis nula de modelo no GARCH. 

## Modelo GARCH

```{r}
model = garchFit(~1 + garch(1,1), data = dBMW, trace = F)
summary(model)
```


## Volatilidad modelo GARCH(1,1) de BMW

```{r}
v1=volatility(model)  
v1=xts(v1,order.by=index(dBMW)) 
plot(sqrt(252)*v1, main = 'Volatilididad modelo GARCH de BMW')
```

## Residuos modelo GARCH(1,1)

```{r}
residuos = residuals(model, standardize=T) 
residuos= xts(residuos,order.by = index(dBMW)) 
tsdisplay(residuos^2) 
plot(residuos)
```

## Predicción media con el modelo GARCH(1,1) 

```{r}
predict(model, n.ahead=  20, plot = TRUE, conf = .9, nx = 100)
```


# Modelo VAR

## Datos 

```{r}
rm(list=ls())
MVOLKS <- getSymbols('VOW.DE', from= '2014-01-01', to = '2020-10-31', env = NULL)
MBMW <- getSymbols('BMW.DE', from= '2014-01-01', to = '2020-10-31', env = NULL)
VOLKS = monthlyReturn(MVOLKS)
BMW = monthlyReturn(MBMW)
```


```{r}
v = cbind(BMW,VOLKS)
colnames(v) = c("BMW","VOLKS")
v = na.omit(v)
```

# Modelo
```{r}
VARselect(v)
```
```{r}
model.var=VAR(v)
summary(model.var)

model.var1=VAR(v,type="none")
summary(model.var1)
```


# Test de Granger 

```{r}
#causalidad de granger
causality(model.var1)
```

No se observa causalidad. Se acepta la hipótesis nula al 5% de causalidad.


## Respuesta impulso 

```{r}
model.ri= irf(model.var1)
model.ri
plot(model.ri)
```


## Predicción

```{r}
predict(model.var1, n.ahead = 8, ci = 0.95) 
```



















