---
title: "Práctica 7"
author: "Gonzalo Carretero Ursúa"
date: "12/13/2020"
output: 
  pdf_document:
    fig_caption: yes
    latex_engine: xelatex
    number_sections: yes
    toc: yes
---

```{r setup, include=FALSE}
knitr::opts_chunk$set(echo = FALSE)
knitr::opts_chunk$set(warning = FALSE, message = FALSE)
knitr::opts_chunk$set(out.width = '60%', out.height='60%', fig.align = "center")
```
\newpage

# Introducción

El objetivo de este trabajo es conocer el impacto que genero el caso 'Diesel Gate' de Volkswagen. 
El 'Diesel Gate' consistía en una falsificación de los datos de emisiones de óxido de nitrogeno de los motores TDI de la marca Volkswagen. Esto sucedió a finales de 2015. 


```{r}

library(tidyr)
library(ggplot2)
library(xts)
library(tseries)
library(CausalImpact)
library(quantmod)
```


```{r}
getSymbols("BMW.DE", from="2014-01-01", to="2020-11-20", auto.assign = TRUE) 
getSymbols("VOW3.DE", from="2014-01-01", to="2020-11-20", auto.assign = TRUE) 
BMW <- Ad(BMW.DE)
BMW = na.exclude(BMW)
VOW <- Ad(VOW3.DE)
VOW = na.exclude(VOW)
```

# Visualización Gráfica BMW y Volkwagen

```{r}
BMW <- BMW$BMW.DE.Adjusted
VOW <- VOW$VOW.DE.Adjusted
plot.zoo(cbind(BMW,VOW), main = 'Cotizacion')
```

# FECHAS

Se establece cómo punto crítico el 1 de Septiembre de 2015. Esto es por qué fue la fecha en la que se conoció el software que manipulaba los datos de contaminación.

```{r}
pre_DG <- as.Date(c("2014-01-01", "2015-09-01"))
post_DG <- as.Date(c("2015-09-02", "2020-12-12"))
```

# Modelo Causal

```{r}
UNION <- cbind(BMW, VOW)
UNION2 <- cbind(VOW, BMW)


ModelBMW <- CausalImpact(UNION,
                             pre.period = pre_DG, 
                             post.period = post_DG)
ModelVolks <- CausalImpact(UNION2, 
                             pre.period = pre_DG, 
                             post.period = post_DG)
summary(ModelBMW)
plot(ModelBMW)
summary(ModelVolks)
plot(ModelVolks)

```
Tras la visualización del modelo podemos observar cómo afecto de forma negativa a la empresa Volkswagen el descubrimiento de su software ilícito.
