---
title: "Práctica6_2"
author: "Gonzalo Carretero Ursúa"
date: "12/13/2020"
output:
  pdf_document:
    fig_caption: yes
    latex_engine: xelatex
    number_sections: yes
    toc: yes
---

```{r setup, include=FALSE}
knitr::opts_chunk$set(echo = FALSE)
knitr::opts_chunk$set(warning = FALSE, message = FALSE)
knitr::opts_chunk$set(out.width = '60%', out.height='60%', fig.align = "center")
```

# Introducción

La finalidad que se realiza con este breve informe es conocer la estacionariedad de las series de BMW y de Volkswagen. Además, se quiere saber si la contización de los dos activos está cointegrada.


```{r message=FALSE, warning=FALSE, include=FALSE}
library(quantmod)
library(tseries)
library(car)
library(urca) 
library(PairTrading)
library(tseries)
```


```{r}
getSymbols('BMW.DE', from='2014-01-01', to='2020-11-20', auto.assign = TRUE)
getSymbols('VOW.DE', from='2014-01-01', to='2020-11-20', auto.assign = TRUE)
BMW <- Ad(BMW.DE)
BMW = na.exclude(BMW.DE)
VOW <- Ad(VOW.DE)
VOW = na.exclude(VOW.DE)
```

```{r echo=FALSE, message=FALSE, warning=FALSE}
BMW <- BMW$BMW.DE.Adjusted
VOW <- VOW$VOW.DE.Adjusted
plot.zoo(cbind(BMW,VOW), main = 'Cotizacion')
```


# Estacionariedad de las series

```{r include=FALSE}
PTrading = cbind(BMW,VOW) 
colnames(PTrading)=c("BMW","VOW") 
PTrading = na.omit(PTrading)
```

```{r echo=FALSE, warning=FALSE}
adf.test(PTrading$BMW) 
adf.test(PTrading$VOW)
```

```{r echo=FALSE, warning=FALSE}
LBMW <- ur.df(PTrading$BMW,type="none",selectlags="AIC",lags=10)
summary(LBMW)
LVOW <- ur.df(PTrading$VOW,type="trend",selectlags="AIC",lags=10)
summary(LVOW)
```

En ambos casos comprobamos que no son estacionarias las series. Presentan variabilidad en varianza y tampoco son constantes en media. De todos modos, tras la realización del Test de Dickey-Fuller Aumentado, se corrobora que no son estacionarias.


# Representación gráfica y cointegración

```{r}
params <- EstimateParametersHistorically(PTrading, period = 360)
signal <- Simple(params$spread, 0.05)
barplot(signal,col="blue",space = 0, border = "blue",xaxt="n",yaxt="n",xlab="",ylab="")
par(new=TRUE)
```

```{r}
return.pairtrading <- Return(PTrading, lag(signal), lag(params$hedge.ratio))
plot(100 * cumprod(1 + return.pairtrading))
```



